臺灣高雄地方法院刑事判決　　　　　　　　　　　　九十一年度訴字第一一三九號
　　公　訴　人　臺灣高雄地方法院檢察署檢察官
　　被　　　告　甲○○
右列被告因違反毒品危害防制條例案件，經檢察官提起公訴（九十一年度毒偵字第三
六九號），及移送併辦（九十一年度毒偵字第二○七三號、偵字第一○一○九號），
本院判決如左：
    主  文
甲○○連續施用第一級毒品，處有期徒刑捌月；扣案之第一級毒品海洛因（淨重貳點
陸陸公克、包裝重零點參玖公克），沒收銷燬之。又連續施用第二級毒品，處有期徒
刑拾月；扣案之第二級毒品安非他命（合計驗前毛重貳伍點肆公克、驗後毛重貳伍點
參公克）及殘存第二級毒品安非他命之玻璃球管吸食器壹個，均沒收銷燬之。應執行
有期徒刑壹年肆月；扣案之第一級毒品海洛因（淨重貳點陸陸公克、包裝重零點參玖
公克）、第二級毒品安非他命（合計驗前毛重貳伍點肆公克、驗後毛重貳伍點參公克
）及殘存第二級毒品安非他命之玻璃球管吸食器壹個，均沒收銷燬之。
    事  實
一、甲○○前因施用毒品案件，分別經台灣高雄地方法院以八十八年度毒聲字第七二
    一四號及八十九年度毒聲字第九○○號裁定送觀察、勒戒後，均認無繼續施用毒
    品之傾向，分別由台灣高雄地方法院檢察署檢察官於民國八十八年十月十八日以
    八十八年度毒偵字第一五五四號及八十九年二月十一日以八十九年度毒偵字第一
    ○七三號為不起訴處分確定；又因施用毒品案件，經依台灣高雄地方法院以八十
    九年度毒聲字第四一六九號裁定令入戒治處所施以強制戒治，且由台灣高雄地方
    法院檢察署檢察官聲請簡易判決處刑，經台灣高雄地方法院於九十年五月二十五
    日以九十年度簡上字第二七號判處有期徒刑六月確定。甲○○復基於施用第二級
    毒品安非他命之概括犯意，自九十年七月間之某日起至九十一年七月二十二日下
    午止，連續在高雄縣鳳山市○○街一四三巷二十二號「康橋飯店」六一二號房內
    、及在高雄市○○路七十六巷二十號九樓之一、高雄市三民區○○○路五三八巷
    十六號五樓之一其租住處等處，每日約施用乙次，以將安非他命置放在玻璃球內
    以火燒烤吸食所產生煙霧之方式，施用第二級毒品安非他命多次。另基於施用第
    一級毒品海洛因之概括犯意，於九十一年一月二十三日下午及九十一年七月二十
    二日下午，在上址「康橋飯店」六一二號房內及高雄市三民區○○○路五三八巷
    十六號五樓之一其租住處，以將海洛因摻入香煙內吸食之方式，連續施用第一級
    毒品海洛因二次。為警分別於九十一年一月二十三日下午五時二十分許，在高雄
    縣鳳山市○○街一四三巷二十二號「康橋飯店」六一二號房內查獲，並扣得第一
    級毒品海洛因（淨重二‧六六公克、包裝重○‧三九公克）、第二級毒品安非他
    命（合計驗前毛重二五‧四公克、驗後毛重二五‧三公克）、及殘存第二級毒品
    安非他命之玻璃球管吸食器乙個；於九十一年三月十四日凌晨一時許，在高雄市
    ○○路七十六巷二十號九樓之一其租住處查獲；及於九十一年七月二十三日凌晨
    零時許，在高雄市三民區○○○路五三八巷十六號五樓之一其租住處查獲。
二、案經高雄縣警察局鳳山分局報請台灣高雄地方法院檢察署檢察官偵查起訴及移送
    併案審理。
    理  由
一、右揭事實，業據被告甲○○於本院審理時坦承不諱，且被告於九十一年一月二十
    三日及九十一年七月二十三日經警查獲之時所採集之尿液，經分別送請高雄縣政
    府衛生局檢驗結果，均呈現甲基安非他命及嗎啡陽性反應，有該局九十一年二月
    五日９１煙檢字第１３９號及九十一年七月三十日９１煙檢字第１１５３號煙毒
    尿液檢驗成績書各乙紙附卷可稽，並被告於九十一年三月十四日經警查獲之時所
    採集之尿液，經送請台中縣衛生局，呈現甲基安非他命陽性反應，有台中縣衛生
    局九十一年四月四日○一三三八四號檢驗尿水報告書乙紙附卷可按；且扣案之白
    色粉末，經送請法務部調查局鑑驗之結果，確係第一級毒品海洛因無訛，有該局
    九十一年三月十二日調科壹字第二二○○一二九二四號鑑定通知書乙紙在卷可參
    ，復扣案之晶體及玻璃球管吸食器乙個，經送請高雄醫學大學附設中和紀念醫院
    鑑驗之結果，確係第二級毒品安非他命及其上殘存安非他命無訛，有該醫院九十
    一年五月七日９１０５─２８號及９１０５─２９號檢驗報告二紙在卷可按。又
    被告前因施用毒品案件，分別經台灣高雄地方法院以八十八年度毒聲字第七二一
    四號及八十九年度毒聲字第九○○號裁定送觀察、勒戒後，均認無繼續施用毒品
    之傾向，分別由台灣高雄地方法院檢察署檢察官於八十八年十月十八日以八十八
    年度毒偵字第一五五四號及八十九年二月十一日以八十九年度毒偵字第一○七三
    號為不起訴處分確定；又因施用毒品案件，經依台灣高雄地方法院以八十九年度
    毒聲字第四一六九號裁定令入戒治處所施以強制戒治，且由台灣高雄地方法院檢
    察署檢察官聲請簡易判決處刑，經台灣高雄地方法院於九十年五月二十五日以九
    十年度簡上字第二七號判處有期徒刑六月確定，有台灣高雄地方法院檢察署八十
    九年度毒偵字第一○七三號不起訴處分書乙紙、本院九十年度簡上字第二七號刑
    事判決乙份、台灣高雄地方法院檢察署刑案資料查註紀錄表及台灣高等法院被告
    全國前案紀錄可按。而按施用毒品行為，是否符合毒品危害防制條例第二十條第
    三項所謂「三犯以上」，係以經檢察官為不起訴處分或經法院判決有罪確定者為
    準；被告前因施用毒品案件，先後二次經檢察官為不起訴處分後，又因施用毒品
    案件，經送強制戒治，並經本院判處徒刑確定後，再度施用毒品；職是，被告於
    五年內四犯毒品危害防制條例第十條之罪，堪予認定。從而，本件事證已臻明確
    ，被告犯行已堪認定。
二、按海洛因係第一級毒品，安非他命則為第二級毒品，毒品危害防制條例第二條第
    二項規定甚明，被告甲○○分別施用之，所為係犯該條例第十條第一項之施用第
    一級毒品罪，及同條第二項之施用第二級毒品罪。其多次持有安非他命、及二次
    持有海洛因後，進而施用，其持有行為應被其施用之行為所吸收，不另論罪。被
    告先後二次施用第一級毒品海洛因、及先後多次施用第二級毒品安非他命之行為
    ，時間緊接，犯罪構成要件相同，顯係基於概括犯意反覆為之，為連續犯，均應
    依刑法第五十六條之規定以一罪論，並加重其刑。被告所犯施用第一級毒品、施
    用第二級毒品罪二罪之間，犯意各別，行為互殊，應予分論併罰。公訴意旨雖未
    論及被告自九十年七月間之某日起至九十一年一月二十三日下午十一時三十八分
    許回溯二十四小時內之某時前止，並自九十一年一月二十三日下午十一時三十八
    分許回溯二十四小時內之某時起至九十一年七月二十二日下午止，施用第二級毒
    品安非他命之犯行，及於九十一年七月二十二日下午，施用第一級毒品海洛因之
    犯行，惟此部分與前揭論罪科刑部分均有連續犯關係，屬裁判上一罪，自為起訴
    效力所及，本院當得加以審酌，附此敘明。爰審酌被告前因施用毒品案件，先後
    二次經觀察、勒戒後，均無繼續施用毒品之傾向，而經檢察官為不起訴處分確定
    ，復又施用毒品，送強制勒戒後，並經法院判處有期徒刑六月後，仍不知悔改、
    警惕，猶繼續施用毒品，施用第二級毒品安非命期間長達一年之久，所犯情節，
    惟其施用毒品僅戕害己身，未危及他人，及犯後態度等一切情狀，分別量處如主
    文所示之刑，並定其應執行刑，以資懲儆。另扣案之第一級毒品海洛因（淨重二
    ‧六六公克、包裝重○‧三九公克）、第二級毒品安非他命（合計驗前毛重二五
    ‧四公克、驗後毛重二五‧三公克）、及玻璃球管吸食器乙個，既經驗出殘存第
    二級毒品安非他命，客觀上顯無法將殘存毒品自上開物品析離，應視同毒品，同
    屬違禁物無訛，均應依毒品危害防制條例第十八條第一項前段之規定，宣告沒收
    併銷燬之（包裝袋因與毒品不能析離併予宣告沒收銷燬）。
據上論斷，應依刑事訴訟法第二百九十九條第一項前段，毒品危害防制條例第十條第
一項、第二項、第十八條第一項前段，刑法第十一條前段、第五十六條、第五十一條
第五款，判決如主文。
中      華      民      國      九十一    年      八    月    二十八    日
                                  臺灣高雄地方法院刑事第六庭
                                      法  官  洪榮家
右正本證明與原本無異。
如不服本判決，應於判決送達後十日內，向本院提出上訴狀。
                                      書記官   陳寰瑛
中      華      民      國      九十一    年      八    月    二十八    日
附錄本案論罪科刑法條全文：
毒品危害防制條例第十條：
  施用第一級毒品者，處六月以上五年以下有期徒刑。
  施用第二級毒品者，處三年以下有期徒刑。
